臺灣板橋地方法院民事判決　　　　　　 100年度訴字第2248號
原　　　告　陳朝仁
訴訟代理人　陳姍盈
被　　　告　青澤工程有限公司
法定代理人　張振朗
法定代理人　莊高存
法定代理人　江永銘
上列當事人間請求確認股東關係不存在事件，經本院於民國100
年12月1日言詞辯論終結，判決如下：
    主  文
確認兩造間股東關係不存在。
訴訟費用由被告負擔。
    事實及理由
一、按解散之公司除因合併分割或破產而解散外，應行清算；又
    解散之公司，於清算範圍內，視為尚未解散，而公司經中央
    主管機關撤銷或廢止登記者，準用前開法文之規定，公司法
    第24條、第25條及第26條之1分別定有明文。本件被告公司
    業經經濟部於民國96年7月10日以經授中字第09635052240號
    函廢止登記在案，尚未選任清算人，依公司法第113條準用
    同法第79條之規定，以被告公司股東張振朗、莊高存、江永
    銘為清算人，並列為被告公司之法定代理人，先予敘明。
二、按確認法律關係之訴，非原告有即受確認判決之法律上利益
    者，不得提起之；確認證書真偽或為法律關係基礎事實存否
    之訴，亦同，民事訴訟法第247條第1項定有明文。又法律關
    係之存否不明確，致原告在私法上之地位有受侵害之危險，
    而此危險得以對於被告之確認判決除去之者，即得依民事訴
    訟法第247條之規定，提起確認之訴（最高法院52年台上字
    第1922號判例意旨參照）。查本件原告主張並非被告公司之
    股東，卻於被告公司登記資料中被列名為股東，致原告於被
    告公司遭主管機關廢止登記後，成為被告公司之法定清算人
    等情，業據原告提出公司變更登記表為憑。爰審酌原告既經
    主管機關依法列名登記為被告公司之股東，揆諸上開規定，
    足認原告私法上之地位確實有受侵害之危險，而此項危險又
    非不得以本件確認判決予以除去，揆諸前開判例意旨，自應
    認原告有提起本件確認之訴之法律上利益。
三、原告主張：原告曾在銘滿工程有限公司打零工，將身分證交
    予江永銘辦理薪資轉帳，而江永銘同為被告公司之股東，應
    係江永銘利用取得原告身分證之機會，未經原告之同意，另
    行偽刻原告之印章，將原告登記為被告公司之股東，原告從
    未出資，更未領取股東紅利，為此提起本件訴訟，請求確認
    兩造間之股東關係不存在。
四、被告法定代理人莊高存稱：伊亦非被告公司之股東，伊不知
    道原告是否為股東等語。
五、經查，經比對原告於投保要保書之簽名，與被告公司登記案
    卷股東同意書上之簽名，確有不同，復參酌被告公司未爭執
    等情，堪信原告上開主張為真實。
六、從而，原告據以提起本訴，請求確認其與被告公司間之股東
    關係不存在，為有理由，應予准許。
七、結論：本件原告之訴為有理由，依民事訴訟法第78條，判決
    如主文。
中    華    民    國   100    年    12    月    15    日
                  民事第三庭    法  官  陳映如
以上正本係照原本作成
如對本判決上訴，須於判決送達後20日內向本院提出上訴狀。如
委任律師提起上訴者，應一併繳納上訴審裁判費。
中    華    民    國  100     年    12    月    15    日
                            書記官  林勁丞